臺灣高雄地方法院民事判決　　　　　　　 96年度親字第115號
原　　　告　乙○○
被　　　告　丙○○
　　　　　　甲○○
兼　上二人
法定代理人　丁○○
上當事人間否認子女事件，經本院於民國96年8 月17日言詞辯論
終結，判決如下：
    主    文
確認被告丙○○、甲○○均非被告丁○○自原告受胎所生之子女
。
訴訟費用由被告負擔。
    事  實  及  理  由
一、本件原告起訴主張：(一)原告雖於民國（下同）71年9 月10日
    與被告丁○○結婚，婚後於71年11月間入伍服役，詎被告丁○○竟於原告入伍期間，即長女王姿媚出生後約2 、3 月，
    無故帶同王姿媚離家出走，不知去向，原告於77年間訴請離
    婚，經法院於77年3 月30日判決兩造離婚確定。(二)嗣於96年
    4 月26日，原告收到高雄縣梓官鄉戶政事務所96年4 月25日
    梓鄉戶申字第0960000009號函，原告之母黃幼美則於96年4
    月12日收到上開戶政事務所寄發之戶籍登記催告書，始知悉
    被告丁○○於75年11月13日在建工婦產科產下一女即被告丙○○，嗣原告於96年5 月14日向臺中市南區戶政事務所申請
    戶籍謄本時，又發現被告丁○○於76年12月8 日在高雄市建
    工醫院產下一子即被告甲○○。(三)原告自72年間起即未與被
    告丁○○同居，被告丙○○、甲○○確非原告之婚生子女，
    爰於知悉丙○○、甲○○出生之日起一年內提起本件訴訟請
    求判決如主文所示。
三、被告三人均到庭陳稱同意原告請求，被告丁○○並稱：伊與
    原告並沒有住在一起，丙○○、甲○○與伊同住，也沒有跟
    原告住一起，丙○○、甲○○出生時，伊沒有跟原告講，因
    為當時伊已經離家出走了，丙○○、甲○○並非伊受胎自原
    告所生等語。
四、經查：
  (一)按「妻之受胎，係在婚姻關係存續中者，推定其所生子女為
    婚生子女；惟該推定，如夫妻之一方能證明妻非自夫受胎者
    ，得於知悉子女出生之日起二年內提起否認之訴」，民法第
    1063條第1 、2 項定有明文。又「從子女出生日回溯第一百
    八十一日起至第三百零二日止，為受胎期間。」民法第1062
    條第一項亦有明文。
  (二)兩造婚姻存續期間係自71年9 月10日起至77年3 月30日止，
    此有被告丁○○戶籍謄本為證（見本院卷第5 頁背面），被
    告丙○○、甲○○分別係75年11月13日、76年12月8 日出生
    ，此亦有其戶籍謄本在卷（見本院卷第8 頁），是被告丙○○、甲○○依法自應推定為原告與被告丁○○之婚生子女。
  (三)原告主張被告丙○○、甲○○均係非被告丁○○受胎自原告
    之事實，核與原告提出之行政院高雄榮民總醫院過敏免疫風
    濕科96年6 月20日親子鑑定報告書所記載之鑑定結果：「1
    甲○○與乙○○：所分析的16組基因位點的分析結果中，共
    有7 組不符合孟德爾遺傳定律，可以排除甲○○與乙○○之
    親子關係。2.丙○○與乙○○：所分析的16組基因位點的分
    析結果中，共有9 組不符合孟德爾遺傳定律，可以排除丙○○與乙○○之親子關係。」等詞相符（見本院卷第13頁），
    而該鑑定報告亦未經被告予以爭執，是原告主張被告丙○○
    、甲○○均非被告丁○○自原告受胎所生，堪予採信。
  (四)又原告主張分別於96年4 月12日、96年5 月14日始知悉被告
    丙○○、甲○○出生之事實，亦據其提出高雄縣梓官鄉戶政
    事務所96年4 月25日梓鄉戶申字第0960000009號函及戶籍登
    記催告書、丙○○出生證明書、被告丙○○與甲○○之戶籍
    謄本為證（見本院卷第6 頁至第8 頁），亦核與被告丁○○
    到庭所為前揭陳述相符，是堪信為真實，是原告於96年5 月
    30日提起本件訴訟，自未逾民法第1063條第2 項規定之自知
    悉子女出生之日起二年之限制。
  (五)從而，揆諸首揭法條意旨，原告依民法第1063條第2 項之規
    定，訴請確認被告丙○○、甲○○均被告丁○○自其受胎所
    生之子女，即屬正當，應予准許。
三、訴訟費用負擔之裁判依據：本件原告之訴為有理由，依民事
    訴訟法第78條、第85年第1 項前段定之如主文第二項所示。
中　　華　　民　　國　　96　　年　　8 　　月　　31　　日
                  家事法庭法　官　楊智守
上正本證明與原本無異。
如不服本判決，應於送達後20日內，向本院提出上訴狀並表明上
訴理由，如於本判決宣示後送達前提起上訴者，應於判決送達後
10日內補提上訴理由書（須附繕本）。
中　　華　　民　　國　　96　　年　　8 　　月　　31　　日
                          書記官　蘇  豫
